臺灣臺中地方法院刑事判決
111年度交簡上字第48號
上  訴  人  
即  被  告  劉彥全


選任辯護人  賴雨柔律師
上列上訴人即被告因過失傷害案件，不服本院110年度中交簡字
第2230號中華民國110年12月10日第一審簡易判決（聲請簡易判
決處刑案號：110年度偵字第24739號），提起上訴，本院管轄之
第二審合議庭，判決如下：
    主  文
上訴駁回。
劉彥全緩刑貳年，並應依本院一一一年度中司刑簡上移調字第二
○號調解程序筆錄之調解成立內容支付損害賠償。
    犯罪事實及理由
一、本案經本院審理結果，認第一審判決之犯罪事實、理由，及
    其認事、用法及量刑均無不當，應予維持，除應補充「被告
    劉彥全於本院準備程序及審理時之自白」作為證據外，餘均
    引用第一審判決書之記載（如附件）。
二、被告劉彥全上訴意旨略以：原審量刑過重，已經與告訴人陳
    忠雄調解成立，希望可以給予緩刑等語。
三、上訴駁回之理由：　　
　　按量刑輕重，係屬事實審法院得依職權自由裁量之事項，苟
    已斟酌刑法第57條各款所列情狀而未逾越法定刑度，不得遽
    指為違法。又在同一犯罪事實與情節，如別無其他加重或減
    輕之原因，下級審法院量定之刑，亦無過重或失輕之不當情
    形，則上級審法院對下級審法院之職權行使，原則上應予尊
    重（最高法院72年台上字第6696號、85年度台上字第2446號
    判決意旨參照）。查原審已具體斟酌刑法第57條所列情形，
    並認「被告騎乘機車行駛本應謹慎注意，以維自身及其他參
    與道路交通者之安全，然其疏未注意車前狀況及兩車並行間
    隔，因而肇事致告訴人受有前揭傷害，惟念及被告犯後坦承
    犯行，態度良好，再考量被告之智識程度、生活狀況、告訴
    人所受之傷勢及迄今未能達成和解之態度等一切情狀」等情
    ，而為本件宣告刑之量定，原審既已就本件之量刑事由詳為
    審酌，且未逾越法定刑度，復未見原審之量刑有何濫用自由
    裁量權限或輕重失衡之情形。至被告於本院第二審審理中與
    告訴人調解成立等情，有本院調解程序筆錄附卷可稽（本院
    簡上卷第71至72頁），此固為原審未及審酌之事項，然被告
    是否與告訴人調解成立，雖可為量刑參考，惟並非刑之加減
    事由，亦非量刑唯一依據，本院審酌被告調解成立之條件、
    原審所量處之刑度、原審業已衡酌刑法第57條各款所列情狀
    ，認原審量處之刑與被告之犯罪情節非顯不相當，亦未逾越
    客觀上之適當性、相當性及必要性之比例原則，量刑尚屬妥
    適，揆諸前開說明，難謂有明顯違法或裁量濫用之情事，是
    原判決應予維持。從而，此部分上訴意旨，並無理由，應予
    駁回。
四、查被告前未曾因故意犯罪受有期徒刑以上刑之宣告，有臺灣
    高等法院被告前案紀錄表在卷可參，素行尚佳，其因一時失
    慮致觸犯本案犯行，且犯後坦承犯行，並與告訴人陳忠雄調
    解成立，約定被告（即相對人）願給付告訴人（即聲請人）
    新臺幣（下同）90萬元（包含告訴人依強制汽車責任保險法
    所得請領之保險理賠金），給付方法：①於民國111年5月10
    前給付76萬元；②餘款14萬元自111年4月起，於每月10日前
    各給付1萬元，至全部清償完畢止，如有一期未履行視為全
    部到期，有上開本院調解程序筆錄可佐，又告訴人於本院準
    備程序時亦陳稱：同意法院給予被告緩刑的機會等語（本院
    簡上卷第83頁），堪信被告經此教訓後，當知所警愓，信無
    再犯之虞，本院因認對被告所宣告之刑，以暫不執行為適當
    ，爰依刑法第74條第1項第1款規定，併予宣告緩刑如主文所
    示，以啟自新。惟為確保被告按時履行調解成立內容，斟酌
    被告與告訴人所成立調解之內容，依刑法第74條第2項第3款
    之規定，命其於緩刑期間，應履行如主文所示之事項；若被
    告違反前揭事項，足認原宣告之緩刑難收其預期效果，而有
    執行刑罰之必要者，依刑法第75條之1第1項第4款之規定，
    得撤銷其緩刑宣告，附此敘明。　
據上論斷，應依刑事訴訟法第455 條之1 第1 項、第3 項、第37
3 條、第368 條，判決如主文。
本案經檢察官陳信郎聲請簡易判決處刑，檢察官王宜璇到庭執行
職務。
中　　華　　民　　國　  111 　 年　　5　　月　  26　　日
                  刑事第十二庭  審判長法　官　廖慧娟
                                      法　官　何紹輔
                                      法　官　黃震岳
以上正本證明與原本無異。
不得上訴。
                                      書記官  黃俞婷
中　　華　　民　　國　  111 　 年　　5　　月　  26　　日

【附件】
臺灣臺中地方法院刑事簡易判決
110年度中交簡字第2230號
聲  請  人  臺灣臺中地方檢察署檢察官
被      告  劉彥全
上列被告因過失傷害案件，經檢察官聲請以簡易判決處刑（110
年度偵字第24739號），本院判決如下：
    主    文
劉彥全犯過失傷害罪，處有期徒刑肆月，如易科罰金，以新臺幣
壹仟元折算壹日。
    犯罪事實及理由
一、本案犯罪事實、證據及應適用之法條，均引用檢察官聲請簡
    易判決處刑書之記載（如附件）。
二、爰審酌被告騎乘機車行駛本應謹慎注意，以維自身及其他參
    與道路交通者之安全，然其疏未注意車前狀況及兩車並行間
    隔，因而肇事致告訴人受有前揭傷害，惟念及被告犯後坦承
    犯行，態度良好，再考量被告之智識程度、生活狀況、告訴
    人所受之傷勢及迄今未能達成和解之態度等一切情狀，量處
    如主文所示之刑，並諭知易科罰金之折算標準，以資懲儆。
三、依刑事訴訟法第449 條第1項、第3項、第454 條第2 項，刑
    法第284條前段、第62條前段、第41條第1項前段，刑法施行
    法第1條之1第1項，逕以簡易判決處刑如主文。
四、如不服本判決，應自收受送達之翌日起20日內向本院提出上
    訴狀，上訴於本院第二審合議庭（應附繕本）。
本案經檢察官陳信郎聲請以簡易判決處刑。
中　　華　　民　　國　　110 　年　　12　　月　　10　　日
                  臺中簡易庭    法  官  江彥儀
以上正本證明與原本無異。
告訴人或被害人如不服判決，應備理由具狀向檢察官請求上訴，
上訴期間之計算，以檢察官收受判決正本之日起算。
                                書記官  曾靖文
中　　華　　民　　國　　110 　年　　12　　月　　10　　日

臺灣臺中地方檢察署檢察官聲請簡易判決處刑書          存股
                                    110年度偵字第24739號
　　被　　　告　劉彥全　男　28歲（民國00年0月00日生）
　　　　　　　　　　　　住○○市○區○○○街000號3樓之6
　　　　　　　　　　　　國民身分證統一編號：Z000000000號
上列被告因過失傷害案件，業經偵查終結，認為宜聲請以簡易判決
處刑，茲將犯罪事實及證據並所犯法條分敘如下：
　　    犯罪事實
一、劉彥全於民國110年1月4日下午1時51分許，騎乘車牌號碼000
    -0000號普通重型機車，沿臺中市西區公益路由西往東方向行
    駛，行經臺中市○區○○路000號前，理應注意車輛行駛時，本應注
    意車前狀況及兩車並行之間隔，並隨時採取必要之安全措施，而
    依當時天候晴、日間自然光線、路面柏油、乾燥無缺陷、無障
    礙物、視距良好，並無不能注意之情事，竟疏未注意及此，適
    有行人陳忠雄甫自臺中市○區○○路000號之公司步出公益路，
    劉彥全所騎乘之機車因違反上開注意義務，而撞擊張世亞所
    有停放路旁之車牌號碼0000-00號自用小客車，劉彥全彈飛
    後與陳忠雄發生碰撞，陳忠雄因而倒地，受有頭部外傷合併
    顱骨骨折及顱內出血之傷害。又劉彥全於肇事後，犯罪偵查
    機關未發覺前，即主動向到場處理之警員自首，陳明其為肇
    事者並願接受裁判，始查悉上情。
二、案經陳忠雄訴由臺中市政府警察局第一分局報告偵辦。
　      證據並所犯法條
一、上揭犯罪事實，業據被告劉彥全於警詢及本署偵查中坦承不
    諱，核與告訴人陳忠雄於本署偵查中之指訴情節相符，並有
    道路交通事故現場圖、道路交通事故調查報告表㈠㈡、道路交通
    事故談話紀錄表、道路交通事故初步分析研判表、肇事人自首
    情形紀錄表、現場暨車損照片、告訴人之中國醫藥大學附設醫
    院診斷證明書等在卷可稽。核與被告之自白相符，其自白應
    為真實。本件事證明確，被告犯嫌堪予認定。
二、按駕駛人駕駛汽車，應注意車前狀況及兩車併行之間隔，並隨時採
    取必要之安全措施，道路交通安全規則第94條第3項訂有明文
    。查被告於前揭時、地駕車時，本應注意及遵守上開規定，
    而依當時天候晴、日間自然光線、路面柏油、乾燥無缺陷、無
    障礙物、視距良好（前揭道路交通事故調查報告表參照），又
    無不能注意之情事，竟疏未注意上情，因而肇事，致告訴人
    受傷，足證被告確有過失；且其過失行為與告訴人之傷害結
    果間，具有相當因果關係。
三、核被告所為，係犯刑法第284條前段之過失傷害罪嫌。又被
    告於肇事後，犯罪偵查機關未發覺前，即主動向處理之警員
    自承其為肇事者，並願接受裁判，有臺中市政府警察局道路
    交通事故肇事人自首情形紀錄表1張附卷足參。核與自首要件
    相符，依刑法第62條前段規定，得減輕其刑。
四、依刑事訴訟法第451條第1項聲請簡易判決處刑。
　　此　致
臺灣臺中地方法院
中　　華　　民　　國　 110　　年　　10　　月　　18　　日
                         　 檢察官  陳信郎
本件正本證明與原本無異
中　　華　　民　　國　 110　　年　　11　　月　　5 　　日
                         　 書記官  林瑋婷